臺灣新竹地方法院刑事宣示判決筆錄　　100年度審訴緝字第5號
公　訴　人　臺灣新竹地方法院檢察署檢察官
被　　　告　陳炫坪
指定辯護人　本院公設辯護人林建和
上列被告因違反毒品危害防制條例案件，檢察官提起公訴（99年
度毒偵字第120、424號）後，聲請改依協商程序而為判決，本院
於中華民國100年3月23日下午4時，在本院刑事第十一法庭宣示
判決，出席職員如下：
　　　　　　　　審判長法　官　劉兆菊
　　　　　　　　　　　書記官　林兆嘉
　　　　　　　　　　　通　譯　邱立杰
法官起立朗讀判決主文、犯罪事實要旨、處罰條文，及告以上訴
限制、期間並提出上訴狀之法院，且諭知記載其內容：
一、主  文：
    陳炫坪施用第一級毒品，累犯，處有期徒刑拾月；扣案之注
    射針筒拾陸支，均沒收之。又施用第二級毒品，累犯，處有
    期徒刑柒月。又施用第一級毒品，累犯，處有期徒刑拾月；
    扣案之注射針筒貳拾支、注射用水肆排及原盛裝海洛因夾鏈
    袋肆個（內已無毒品殘渣），均沒收之。又施用第二級毒品
    ，累犯，處有期徒刑柒月。應執行有期徒刑貳年月，扣案
    之注射針筒拾陸支、注射用水肆排及原盛裝海洛因夾鏈袋
    肆個（內已無毒品殘渣），均沒收之。
二、犯罪事實要旨：
（一）陳炫坪前於民國89年間，因施用第二級毒品罪案件，經臺
      灣苗栗地方法院以89年度毒聲字第709 號裁定送觀察、勒
      戒後，因認無繼續施用之傾向，而於89年5 月25日執行完
      畢釋放出所出所，並經臺灣苗栗地方法院檢察署檢察官於
      89年6 月7 日以89年度毒偵字第1168號不起訴處分確定；
      於89年間，因施用第一級、第二級毒品罪案件，經本院於
      89年10月20日以89年度毒聲字第2509號裁定送觀察、勒戒
      後，因認有繼續施用毒品之傾向，復經本院於90年2 月13
      日以90年度毒聲字第234 號裁定強制戒治，嗣因成效良好
      ，經本院於90年8 月2 日以90年度毒聲字第1234號裁定停
      止戒治，所餘戒治期間付保護管束，而於90年8 月30日出
      所，迄至91年2 月5 日保護管束期滿未經撤銷而視為執行
      完畢，刑責部分，則經本院於90年3 月21日以90年訴字第
      85號判決判處有期徒刑7 月、5 月，應執行有期徒刑10月
      確定，於92年4 月1 日縮刑期滿；於93年間，因連續施用
      第一級、第二級毒品罪案件，經本院於93年9 月23日以93
      年度訴字第178 號判決判處有期徒刑8 月、6 月，應執行
      有期徒刑1 年確定；又於93年間，因連續施用第一級、第
      二級毒品罪案件，經本院於94年7 月25日以94年度訴字第
      492 號判決判處有期徒刑9 月、7 月，應執行有期徒刑1
      年2 月確定；上揭二案接續執行，於95年6 月30日縮短刑
      期假釋出監，所餘刑期交付保護管束，於96年1 月31日保
      護管束期滿假釋未經撤銷視為執行完畢；於97年間，因竊
      盜罪案件，經本院於97年3 月5 日以97年度竹北簡字第10
      2 號判決判處有期徒刑3 月確定，於97年7 月10日徒刑易
      科罰金執行完畢。
（二）詎陳炫坪仍不知悔改，於前開觀察、勒戒執行完畢釋放出
      所後5年內，再因施用毒品案件經強制戒治及刑之追訴處
      罰後，分別為下列施用毒品犯行：
  １、基於施用第一級毒品海洛因之犯意，於99年1 月3 日某時
      許，在友人孫來望所駕駛停放於新竹市○○路之車牌號碼
      5P-2482 號自小客車內，將第一級毒品海洛因摻水置於注
      射針筒再注射入體內之方式，非法施用第一級毒品海洛因
      1 次；復基於施用第二級毒品甲基安非他命之犯意，於98
      年12月31日某時許，在新竹縣竹北市○○街174 號之住處
      房間內，將第二級毒品甲基安非他命放入吸食器內燒烤後
      吸取煙霧之方式，非法施用第二級毒品甲基安非他命1 次
      。嗣於99年1 月3 日晚間10時40分許，孫來望駕駛上開車
      輛搭載陳炫坪，違規停放在桃園縣八德市○○路40號前，
      遭警盤查，並當場查扣已使用過之注射針筒16支及彭騰興
      所有盛裝海洛因之夾鏈袋3 個（內已無毒品殘渣）、海洛
      因分裝用吸管1 支，復經陳炫坪同意採集其尿液送驗後，
      結果呈可待因、嗎啡、安非他命、甲基安非他命陽性反應
      ，始查悉上情。
  ２、復基於施用第一級毒品海洛因之犯意，於99年1 月17日晚
      間7 時許，在新竹縣竹北市○○街174 號之住處房間內，
      將第一級毒品海洛因摻水置於注射針筒再注射入體內之方
      式，非法施用第一級毒品海洛因1 次；另復基於施用第二
      級毒品甲基安非他命之犯意，於上揭時地，以將第二級毒
      品甲基安非他命放入吸食器內燒烤後吸取煙霧之方式，非
      法施用第二級毒品甲基安非他命1 次，嗣因陳炫坪另案遭
      經警於99年1 月17日晚間9 時30分許，在上開新竹縣竹北
      市○○街174 號持拘票逮捕，並當場查獲未使用過之注射
      針筒15支、已使用過之注射針筒5 支、注射用水4 排及原
      盛裝海洛因殘渣袋4 個（內已無毒品殘渣），復經陳炫坪
      同意採集其尿液送驗後，結果呈可待因、嗎啡、安非他命
      、甲基安非他命陽性反應，始查悉上情。
（三）案經桃園縣政府警察局移送臺灣桃園地方法院檢察署檢察
      官呈請臺灣高等法院檢察署檢察長核轉臺灣新竹地方法院
      檢察署檢察官偵查；暨新竹縣政府警察局竹北分局報告臺
      灣新竹地方法院檢察署檢察官偵查起訴後，經檢察官聲請
      認罪協商判決，由本院合議庭裁定由受命法官獨任改依協
      商程序而為判決。
三、處罰條文：
    毒品危害防制條例第10條第1項、第2項、刑法第11條前段、
    第47條第1項、第51條第5款、第38條第1項第2款。
四、沒收及不為沒收諭知之說明：為警所扣得之注射針筒36支（
    其中21支已使用過，15支未使用過）、注射用水4 排及99年
    1 月17日扣得之原盛裝海洛因殘渣袋4 個（內已無毒品殘渣
    ）（保管字號：99年度院保字第215 號、99年度院保字第22
    7 號，扣押物品清單見本院99年度審訴字第235 號卷第15、
    17頁），係被告陳炫坪所有並供其施用第一級毒品之物，業
    據被告陳炫坪供承在卷（見本院100 年度審訴緝字第5 號卷
    第20頁），爰依刑法第38條第1 項第2 款規定，宣告沒收之
    。另99年1 月3 日遭警扣得之原盛裝海洛因之夾鏈袋3 個（
    內已無毒品殘渣）及海洛因分裝用吸管1 支（保管字號：99
    年度院保字第215 號，扣押物品清單見本院99年度審訴字第
    235 號卷第15頁），被告陳炫坪否認為伊所有，並供稱係另
    案被告彭騰興所有（見本院100 年度審訴緝字第5 號卷第20
    頁），則係屬另案被告彭騰興涉嫌施用第一級毒品海洛因之
    刑事案件（臺灣桃園地方法院99年度審訴字第548 號案件）
    之重要證物，爰不另為沒收銷毀及沒收之諭知，附此敘明。
五、協商判決除有刑事訴訟法第455 條之4 第1 項第1 款於本訊
    問程序終結前，被告撤銷協商合意或檢察官撤回協商聲請者
    ；第2 款被告協商之意思非出於自由意志者；第4 款被告所
    犯之罪非第455 條之2 第1 項所定得以協商判決者；第6 款
    被告有其他較重之裁判上一罪之犯罪事實者；第7 款法院認
    應諭知免刑或免訴、不受理者情形之一，及違反同條第2 項
    「法院應於協商合意範圍內為判決；法院為協商判決所科之
    刑，以宣告緩刑或2 年以下有期徒刑、拘役或罰金為限」之
    規定者外，檢察官與被告均不得上訴。
六、如有前項得上訴之情形，得自收受宣示判決筆錄送達之日起
    10日內，向本院提出上訴書狀，上訴於第二審法院。
本案經檢察官洪期榮到庭執行職務。
中    華    民    國    100   年     3     月    23   日
                  刑事第九庭    書  記  官  林兆嘉
                                審判長法官  劉兆菊
以上筆錄正本係照原本作成。
中    華    民    國    100   年     3     月    23   日
                                書  記  官  廖宜君
附錄本案論罪科刑法條：
毒品危害防制條例第10條
施用第一級毒品者，處6月以上5年以下有期徒刑。
施用第二級毒品者，處3年以下有期徒刑。